【裁判字號】    97,抗,905
【裁判日期】    970910
【裁判案由】    聲明異議
【裁判全文】
臺灣高等法院刑事裁定                   97年度抗字第905號
    抗  告  人
    即受 刑 人  甲○○
                        （現另案在臺灣新竹監獄執行中）
上列抗告人因聲明異議案件，不服臺灣新竹地方法院97年度聲字
第728號，中華民國97年7月25日第一審裁定，提起抗告，本院裁
定如下：
    主  文
抗告駁回。
    理  由
一、聲明異議意旨略以：抗告人即受刑人甲○○所犯96年度執更
    減字第1032號等罪，係在92年度執更憲字第586 號毒品等罪
    判決確定前所犯，而非之後所犯，且說明事項內所登之犯案
    時間及順序均與事實不符，有原法院96年度聲減字第1157號
    刑事裁定可稽。又93年執更憲字第80號所示之數罪中之恐嚇
    罪，犯罪日迄民國90年3月5日，另妨害公務等罪一併於同年
    5月犯行明確，而上開數罪均在92年執更憲字第586號所示之
    罪前所犯，在上開各罪裁判確定後焉有先執行後案，而未執
    行前案之理，因此檢察官之執行指揮酌有違誤，依刑事訴訟
    法第484條重新予以裁定指揮順序等語。
二、原裁定意旨略以：
  (一)受刑人甲○○前(1)因竊盜案件，經原法院於92年6月23日以9
    2年度易字第227號判決判處有期徒刑1 年確定；又因毒品案
    件，經原法院於92年6月23日以92年度訴字第111號判決判處
    有期徒刑8月、5月，應執行有期徒刑1年確定。上開2案件，
    嗣經原法院於92年8月13日以92年度聲字第566號裁定定應執
    行有期徒刑1年11月確定。(2)因毒品案件，經原法院於90年9
    月24日以90年度訴字第333號判決判處有期徒刑7月、3 月，
    應執行有期徒刑9 月確定；又因恐嚇等案件，經原法院於92
    年9月23日以91年度訴字第466號判決判處有期徒刑6年2月、
    6月、禠奪公權5年，應執行有期徒刑6年6月、禠奪公權5 年
    確定。上開2 案件，嗣經原法院於92年12月27日以92年度聲
    字第918號裁定定應執行有期徒刑7年3月、禠奪公權5年確定
    等情，有臺灣高等法院被告前案紀錄表1 件在卷可稽。是上
    開(1)毒品案件之犯罪時間既係在上開(1)竊盜案件判決確定前
    所犯，是原法院以92年度聲字第566 號裁定定(1)其應執行有
    期徒刑1 年11月；而上開(2)恐嚇案件之犯罪時間係即在上開
    (2)毒品案件判決確定前所犯，原法院於92年12月27日以92年
    度聲字第918號裁定定其應執行有期徒刑7年3月、褫奪公權5
    年，均無違誤，此均據原法院調閱各該相關卷宗核閱屬實。
    從而，檢察官據前開確定之裁判核發92年執更憲字第586 號
    執行指揮書、93年執更憲字第80號執行指揮書即均無不合。
    又前開92年度聲字第566號裁定係於92年8月13日確定，而92
    年度聲字第918 號裁定係於92年12月27日始告確定，是臺灣
    新竹地方法院檢察署檢察官就先確定之92年度聲字第566 號
    裁定核發92年執更憲字第586 號執行指揮書，再就後確定之
    92年度聲字第918 號裁定核發93年執更憲字第80號執行指揮
    書，並先予執行92年執更憲字第586號指揮書，亦無不當。
  (二)又受刑人甲○○並未提出第三人謝永炤執行案件相關證據供
    原法院審認，況檢察官是否適法妥當應個案具體認定之，原
    法院因認檢察官執行之指揮並無不當，而駁回受刑人之聲明
    異議。
三、抗告意旨略以：(一)原法院未依職權調閱謝永炤之相關案件參
    照，將受刑人於92年執更憲字第586 號指揮書所載之犯罪與
    毒品罪併合處罰，有違平等原則。(二)受刑人所犯如92年執更
    憲字第80號之毒品罪判決確定後又犯之恐嚇、妨害公務罪及
    92年執更憲字第586 號所載之竊盜及毒品罪，亦符合數罪併
    罰，原法院卻未採用最有利於受刑人之裁定。(三)倘鈞院認受
    刑人不構成數罪併罰，亦應就受刑人所有之數罪，以監獄行
    刑法、行刑累進處遇條例辦理云云。
四、經查：
  (一)本件受刑人甲○○曾(1)於91年10月3 日上午10時許，觸犯竊
    盜罪，經原法院以92年度易字第227號判處有期徒刑1年，並
    於92年6月23日確定；又自91年7月間某日起至91年10月4 日
    止、91年10月4 日，分別觸犯施用第一級毒品、第二級毒品
    罪，經原法院以92年度訴字第111號各判處有期徒刑8月、5
    月，應執行有期徒刑1年，並於92年6月23日確定。上開3 罪
    ，經原法院以92年度聲字第566號裁定定應執行有期徒刑1年
    11月確定，經送臺灣新竹地方法院檢察署執行，而由該署以
    92年度執更字第586 號受理在案。(2)於89年2月9日，分別觸
    犯施用第一級毒品罪、第二級毒品罪，經原法院以90年度訴
    字第333號判決判處有期徒刑7月、3月，應執行有期徒刑9月
    ，並於90年9月24日確定；又自90年3月5日起至90年5月19日
    止，因恐嚇、妨害公務案件，經原法院以91年度訴字第466
    號分別判處有期徒刑6年2月（褫奪公權5年）、6月，應執行
    有期徒刑6年6月、禠奪公權5年，並於92年9月23日確定。上
    開4罪，嗣經原法院以92年度聲字第918號裁定應執行有期徒
    刑7年3月、禠奪公權5 年確定，經送臺灣新竹地方法院檢察
    署執行，而由該署以93年度執更字第80號受理；嗣該施用第
    一級毒品罪、第二級毒品罪、妨害公務罪再經原法院以96年
    度聲減字第1157號分別減刑3月又15日、1月又15日、3 月後
    ，併與前開恐嚇罪合併定應執行有期徒刑6年7月（即臺灣新
    竹地方法院檢察署96年執減更字第1032號）等情，有臺灣高
    等法院被告前案紀錄表及前揭相關刑事裁判書列印資料各1
    件在卷可稽。
  (二)按「指揮執行，應以指揮書附具裁判書或筆錄之繕本或節本
    為之」，刑事訴訟法第458 條前段定有明文。本件檢察官依
    原法院前開92年度聲字第566號裁定、92年度聲字第918號裁
    定，而以92年度執更字第586 號、93年度執更字第80號指揮
    執行，於法自屬有據。又因該等指揮執行並非合併執行，故
    檢察官依序先後執行，並無不當。受刑人聲明異議意旨以上
    開各罪裁判確定後竟先執行後案，而未執行前案為由，指檢
    察官之執行指揮有所違誤云云，即不可採。況本件遑論受刑
    人所犯前開7 罪並未經法院裁定合併定其應執行刑。且按「
    裁判確定前犯數罪者，併合處罰之」、「數罪併罰，有二裁
    判以上者，依第51條之規定，定其應執行之刑」，刑法第50
    條、第53條分別定有明文。查受刑人所犯前開(1)部分之3 罪
    ，其犯罪時間（分別為91年10月3日、自91年7月間某日起至
    91年10月4日、91年10月4日），均在其所犯(2)部分之施用毒
    品罪之判決確定（90年9 月24日）之後，亦核與上開數罪得
    併合處罰之規定不合，受刑人執以指摘檢察官未予合併執行
    ，自屬無據。
  (三)又案外人謝永炤係於92年8 月初某日起至同年10月30日上午
    10時許、92年8 月13日某許時，分別觸犯施用第二級毒品罪
    、第一級毒品罪，經原審法院另以93年度訴字第68號分別判
    處有期徒刑8月、8月，應執行有期徒刑1年2月，並於93年6
    月1日確定；又約於92年7月28日起至92年11月2 日止，觸犯
    恐嚇取財罪、行使偽造汽車牌照罪、偽造署押罪，經原審法
    院另以93年度訴字第246號分別判處有期徒刑1年6月、4月、
    10月，定應執行有期徒刑2年6月，並於94年2 月24日確定。
    上開數罪，嗣經原審法院以94年度聲字第177 號裁定應執行
    有期徒刑3年6月確定等情，有臺灣高等法院被告前案紀錄表
    及前揭裁判書各1 件在卷足憑。是案外人謝永炤上開數罪之
    犯罪時間均在93年6月1日判決確定前，核與本件情形不同，
    自難比附援引。
  (四)末按「受刑人或其法定代理人或配偶以檢察官執行之指揮為
    不當者，得向諭知該裁判之法院聲明異議」，刑事訴訟法第
    484條定有明文，故刑事訴訟法第484條之聲明異議，以受刑
    人或其法定代理人或配偶，對於檢察官執行之指揮認為不當
    者，方得為之（最高法院71年台抗第404 號判例參照）。然
    依監獄行刑法第1 條規定：「徒刑、拘役之執行，以使受刑
    人改悔向上，適於社會生活為目的」、監獄行刑法施行細則
    第2 條規定：「監獄管理人員執行職務，應注意受刑人之利
    益」及行刑累進處遇條例第1 條規定：「依監獄行刑法第20
    條受累進處遇者，適用本條例之規定」，可知監獄行刑法及
    累進處遇條例均係關於監獄對受刑人執行徒刑、拘役之相關
    規定，與檢察官之執行指揮無涉，受刑人據以指摘檢察官執
    行之指揮不當，自屬無據。
五、綜上所述，原法院駁回受刑人本件聲明異議，於法既無不合
    ，受刑人之抗告意旨為無理由，應予駁回。
六、據上論斷，應依刑事訴訟法第412條，裁定如主文。
中    華    民    國    97    年    9     月    10    日
                  刑事第二十二庭審判長法  官  何菁莪
                                      法  官  江振義
                                      法  官  李麗珠
以上正本證明與原本無異。
如不服本裁定，應於收受送達後五日內向本院提出抗告狀。
                                      書記官  陳禹任
中    華    民    國    97    年    9     月    12    日


司法院資訊處製作；財團法人民間司法改革基金會備份。
